

RAKOTONIRINA Safidy Ny Aina

६ +261 34 22 661 49☑ safidyrktnr@gmail.com**♀** Behoririka, Antananarivo

Candidat organisé et fiable, qui réussit à gérer plusieurs priorités avec une attitude positive. Volonté d'assumer des responsabilités supplémentaires pour atteindre des objectifs de l'équipe. Joueur d'équipe soucieux du détail avec de solides compétences organisationnelles. Capacité à gérer plusieurs projets simultanément avec un haut degré de précision. Rechercher et conserver un poste à temps plein ou à temps partiel qui offre des défis professionnels, une excellente gestion du temps et des compétences en résolution de problèmes. Prêt à aider l'équipe à atteindre les objectifs de l'entreprise.

COMPÉTENCES

- Maîtrise des transactions financières
- Exactitude dans le calcul.
- Informatique bureautique & multimedia
- Savoir diriger un équipe de professionnels
- Adaptabilité

- Travail d'équipe
- Fiabilité
- Sens de la communication
- Capacité d'adaptation
- Relation client
- Autonmie

LANGUES

Malgache Anglais Anglais

EXPÉRIENCE PROFESSIONNELLE

2022 - 2024

SUPERVISEUR CAISSIER

Antananarivo

BET261

- Collaboration avec les autres départements
- Développement et mise en œuvre de procédures
- Reporting et analyse
- Assurer le bon fonctionnement des point de ventes
- Gérer les planning des personnels dans chaque zone
- Combiné toutes les rapports d'exploitations
- Contrôle caisse

2022

Antananarivo

Agent prospecteur et conseiller client (call center)

WIN'S WEB

- Prise d'appels entrants, identification des clients, analyse et traitement des demandes dans les details définis
- Traitement des échanges par téléphone, courrier électronique et messagerie instantanée dans le respect des règles de communication.

RAKOTONIRINA Safidy Ny Aina

+261 34 22 661 49✓ safidyrktnr@gmail.comPehoririka, Antananarivo

2021-2022

Résponsable back-office

Antananarivo

- Traitement des incidents, reprise en main des dossiers complexes pour garantir une prise en charge satisfaisante.
- Mise à jour et analyse des indicateurs de suivi de l'activité, réalistaton de reporting à la direction.
- Coordination avec l es équipes interne pour garantir le suivi et la résolution rapide des problèmes rencontrés.

FORMATION

2023 FORMATION en DEVELOPPEMENT WEB

Antananarivo GASY TECH

2017 - 2019 DTS en DROIT (BACC + 2)

Antananarivo ESTIIM'

2016 BACCALAURÉAT Malgache
Antananarivo LIRA Andranonahoatra Itaosy

LOISIRS

- Voyages: Madagascar (Nosy be, Tulear, Antsirabe, Fianarantsoa).
- Jeux video
- Basket ball
- Musique
- Lire
- Photographie